臺灣高雄地方法院刑事判決　　　　　　　　　　　　九十一年度易字第一三二七號
　　公　訴　人　臺灣高雄地方法院檢察署檢察官
　　被　　　告　甲○○
右列被告因毒品危害防制條例案件，經檢察官提起聲請簡易判決（九十年度毒偵字第
四一八二號），本院高雄簡易庭認為不得逕以簡易判決處刑，移由本院依通常程序審
理，本院判決如左：
    主  文
甲○○施用第二級毒品，累犯，處有期徒刑拾月。
    事  實
一、甲○○前有違反麻醉藥品管理條例、竊盜、侵占等刑事案件前案紀錄，並曾於民
    國八十五年間，因犯竊盜等罪，經法院於八十五年六月二十九日判處有期徒刑一
    年，罰金二千元確定，並於八十五年九月十四日起入監執行，後於八十六年七月
    九日縮短刑期假釋出監，刑期至八十六年九月九日縮短刑期屆滿，以已執行論。
二、甲○○詎仍不知悔改，先於八十七年間，因違反毒品危害防制條例案件，經臺灣
    高等法院高雄分院認被告經依職權裁定送觀察、勒戒後，已無繼續施用毒品之傾
    向，遂於八十七年八月三十一日以八十七年度上易字第一七六二號刑事判決判處
    免刑確定；又於五年內即八十九年間，因施用第二級毒品安非他命案件，經本院
    以八十九年度毒聲字第六八○○號刑事裁定觀察、勒戒後，有繼續施用毒品之傾
    向，復經本院以八十九年度毒聲字第七九○六號刑事裁定令入戒治處所施以強制
    戒治，另由檢察官提起公訴，經本院高雄簡易庭於九十年八月九日以九十年度雄
    簡字第五六六號判處有期徒刑五月，並於同年九月十七日判決確定，於九十一年
    二月十九日以易科罰金執行完畢，其間於九十年四月三日，經本院以九十年度毒
    聲字第一九四三號刑事裁定停止戒治（九十年十月五日戒治期滿），並於九十年
    五月三十日出戒治所，再於九十年九月二十日經本院以九十年度毒聲字第五七六
    九號刑事裁定撤銷停止戒治，於九十年十二月二十八日再度入戒治處所施以強制
    戒治。甲○○猶仍不知悔悟，復於九十年八月二十一日，在高雄市左營區○○○
    路○路邊，在友人不詳姓名、年籍綽號「安仔」年約三十歲之男子自用小客車上
    ，將第二級毒品安非他命放入玻璃管內點火燃燒，吸用燃燒後之煙霧等方式，施
    用第二級毒品安非他命一次，嗣於九十年八月二十三日下午一時五十四分，為臺
    灣高雄地方法院檢察署署觀護人通知到場採驗尿液，將該尿液檢送以ＥＩＡ酵素
    免疫分析法、ＧＣ＼ＭＳ氣相層析質譜儀法等鑑定，確呈甲基安非他命之陽性反
    應，因而查獲。
二、案經臺灣高雄地方法院檢察署檢察官自動檢舉偵查起訴。
    理  由
壹、程序方面︰
一、按刑事訴訟法第二百九十四條第一款規定，案件曾經判決確定者，應為免訴之判
    決，係以同一案件，已經法院為實體上之確定判決，該被告應否受刑事制裁，即
    因前次判決而確定，不能更為其他有罪或無罪之實體上裁判。此項原則，關於實
    質上一罪或裁判上一罪，其一部事實已經判決確定者，對於構成一罪之其他部分
    ，固亦均應適用，但此種情形，係因審判不可分之關係，在審理事實之法院，對
    於全部犯罪事實，依據刑事訴訟法第二百四十六條規定本應予以審判，故其確定
    判決之既判力，亦自應及於全部之犯罪事實，若在最後審理事實法院宣示判決後
    ，始行發生之事實，既非該法院所得審判，即為該案判決之既判力所不能及，檢
    察官或自訴人如就此部發生之事實依法起訴，既不在曾經確定判決之範圍以內，
    即係另一犯罪問題，受訴法院仍應分別為有罪或無罪之實體上裁判，此有最高法
    院三十二年上字第二五七八號刑事判例足資參照。又既判力對於時間效力之範圍
    應以最後審理事實法院之宣示判決日為判斷之標準，而上開判例稱「最後審理事
    實法院」而非謂「最後事實審」，顯然不限於二審判決，因而在未經上訴於二審
    法院之判決，亦屬相同（最高法院八十二年度第四次刑事庭會議決議參照）。
二、查被告甲○○於八十九年間，因施用第二級毒品安非他命案件，經本院以八十九
    年度毒聲字第六八○○號刑事裁定觀察、勒戒後，有繼續施用毒品之傾向，復經
    本院以八十九年度毒聲字第七九○六號刑事裁定令入戒治處所施以強制戒治，另
    由檢察官提起公訴，經本院高雄簡易庭於九十年八月九日以九十年度雄簡字第五
    六六號判處有期徒刑五月，並於同年九月十七日判決確定，此經本院依職權調取
    臺灣高雄地方法院九十一年度執字第七五三三號執行卷宗核閱無訛，並有臺灣高
    雄地方法院檢察署刑案資料查註紀錄表、臺灣高等法院被告全國前案紀錄表、本
    院被告院內索引卡紀錄表、本院法務部在監在押資料表及八十九年度毒聲字第七
    九○六號刑事裁定各乙份在卷可稽。是以，被告甲○○所為之此一施用第二級毒
    品安非他命案件既於九十年八月九日判決，並於同年九月十七日判決確定，揆諸
    首揭條文說明，被告於九十年八月二十一日所為本案施用第二級毒品安非他命犯
    行，既然係在最後為事實審理法院為宣示判決之日（即九十年八月九日）之後所
    犯，自當然不在前案判決確定之既判力射程範圍之內，仍應屬於另一次獨立之犯
    罪，合先敘明。
貳、實體方面︰
一、訊據被告甲○○對於右揭事實均坦承不諱，並有臺灣高雄地方法院檢察署受保護
    管束人（被告）尿液檢體監管紀錄表、臺灣檢驗科技股份有限公司高雄濫用藥物
    尿液檢驗報告（檢體編號︰00000000號）附卷足憑，復有前揭之臺灣高
    雄地方法院檢察署刑案資料查註紀錄表、臺灣高等法院被告全國前案紀錄表、本
    院被告院內索引卡紀錄表、本院法務部在監在押資料表、八十九年度毒聲字第七
    九○六號刑事裁定、九十年度毒聲字第一九四三號刑事裁定及九十年度毒聲字第
    五七六九號刑事裁定各乙份在卷可攷。再者，被告甲○○先於八十七年間，因違
    反毒品危害防制條例案件，經臺灣高等法院高雄分院認被告經依職權裁定送觀察
    、勒戒後，已無繼續施用毒品之傾向，遂於八十七年八月三十一日以八十七年度
    上易字第一七六二號刑事判決判處免刑確定；又於五年內即八十九年間，因施用
    第二級毒品安非他命案件，經本院以八十九年度毒聲字第六八○○號刑事裁定觀
    察、勒戒後，有繼續施用毒品之傾向，復經本院以八十九年度毒聲字第七九○六
    號刑事裁定令入戒治處所施以強制戒治，另由檢察官提起公訴，經本院高雄簡易
    庭於九十年八月九日以九十年度雄簡字第五六六號判處有期徒刑五月，並於同年
    九月十七日判決確定，於九十一年二月十九日以易科罰金執行完畢，其間於九十
    年四月三日，經本院以九十年度毒聲字第一九四三號刑事裁定停止戒治（九十年
    十月五日戒治期滿），並於九十年五月三十日出戒治所，此有前揭證據資料足資
    佐證。是以，本案事證已臻明確，被告甲○○犯行洵堪認定，應予依法論科。
二、核被告甲○○所為，係違犯毒品危害防制條例第十條第二項之施用第二級毒品罪
    。被告甲○○前曾於八十五年間，因犯竊盜等罪，經法院於八十五年六月二十九
    日判處有期徒刑一年，罰金二千元確定，並於八十五年九月十四日起入監執行，
    後於八十六年七月九日縮短刑期假釋出監，刑期至八十六年九月九日縮短刑期屆
    滿，以已執行論，此有前揭臺灣高雄地方法院檢察署刑案資料查註紀錄表、臺灣
    高等法院被告全國前案紀錄表及本院被告院內索引卡紀錄表各乙件在卷可按，渠
    前受有期徒刑執行完畢，於五年以內再犯本案最重本刑為有期徒刑以上之罪，為
    累犯，應依刑法第四十七條之規定，加重其刑。爰審酌被告甲○○前有違反麻醉
    藥品管理條例、竊盜、侵占等刑事案件前案紀錄，素行不佳，又更迭於前案甫獲
    免刑判決及不起訴處分後，旋即再度施用第二級毒品安非他命，顯見渠不知警惕
    ，意志不堅，未收矯治施用毒品之惡習甚明，惟姑念及渠犯罪後猶知坦承犯行，
    態度尚可，而施用毒品亦為自我戕害行為，並未危害他人等一切情狀，酌情量處
    如主文所示之刑。
據上論斷，應依刑事訴訟法第四百五十二條、第二百九十九條第一項前段，毒品危害
防制條例第十條第二項、第二十條第三項，刑法第十一條前段、第四十七條，判決如
主文。
中      華      民      國    九十一    年      七      月      九      日
                                  臺灣高雄地方法院刑事第二庭
                                      法  官  劉定安
右正本證明與原本無異。
如不服本判決，應於判決送達後十日內，向本院提出上訴狀。
            書記官  蔡莉娟
中    華    民    國      九十一      年      七      月       九       日
附錄本案論罪科刑法條全文︰
毒品危害防制條例第十條第二項
施用第二級毒品者，處三年以下有期徒刑。
